【裁判字號】    92,易,832
【裁判日期】    920728
【裁判案由】    妨害婚姻
【裁判全文】
臺灣彰化地方法院刑事判決                          九十二年度易字第八三二號
    公  訴  人  臺灣彰化地方法院檢察署檢察官
    被      告  丙○○
    被      告  甲○○
右列被告等因妨害婚姻案件，經檢察官提起公訴（九十二年度偵字第二三三號、九十
二年度偵緝字第一六三號），本院判決如左：
    主      文
丙○○有配偶而與人通姦，處拘役肆拾日，如易科罰金，以佰元折算壹日。
甲○○與有配偶之人相姦，處拘役肆拾日，如易科罰金，以佰元折算壹日。
    事      實
一、甲○○明知丙○○係有配偶之人，二人竟仍於民國九十一年五月十一日晚間，趁
    丙○○之夫乙○○外出之際，在丙○○位於彰化縣花壇鄉○○村○○街四八巷三
    十號住處通姦、相姦。嗣於同日二十三時許，乙○○返回住出發現甲○○自其臥
    室走出，並在臥室垃圾桶拾得遺有人體分秘物之衛生紙一團，始發現上情。
二、案經乙○○訴請臺灣彰化地方法院檢察署檢察官偵查起訴。
    理      由
一、訊據被告丙○○及李春明對於右揭犯罪事實均矢口否認，二人皆辯稱：甲○○係
    前來修理電話，並無通、相姦情事，扣案之衛生紙不知告訴人於何處所得，非其
    二人所用云云。惟查，被告二人有通姦情事，業據告訴人乙○○指述歷歷，且扣
    案之衛生紙有精液斑、女性陰道分泌物存在，經補取被告二人之唾液就ＤＮＡ檢
    驗比對結果，衛生紙上精液及女性分泌物與被告二人之ＤＮＡ相對應型別相符，
    據此認為衛生紙上之精斑及女性泌物即可能（百分之九十九點九九以上）分別為
    被告二人所遺留，有法務部法醫研究所九十二年六月十七日法醫證字第○九二○○○一九九七號函附卷可稽。按現今檢驗學常理，ＤＮＡ檢驗係就人體細胞核內
    基因之去氧核醣核酸（即ＤＮＡ）作比對檢驗，如同指紋具有因人而異、獨一無
    二之特性，故該比對檢驗之高度準確性已為一般人所知悉；被告等雖辯以該衛生
    紙不知告訴人於何處取得、為何人所有，委不足取。參以告訴人係於當晚二十三
    時許返家，發現被告甲○○自告訴人住處走出，值此深夜之際，一男一女不知避
    嫌，被告甲○○供稱應被告丙○○之請前往修理電話，何以白天不修理，渠所稱
    修理電話一節實難採信。被告二人所辯，無非飾詞，毫無可取。被告二人罪證至
    為明確，犯行堪予認定。
二、核被告丙○○所為，係犯刑法第二百三十九條前段之通姦罪，被告甲○○所為，
    係犯同條後段之相姦罪。爰審酌被告丙○○與告訴人分居已久（為告訴人自承無
    訛），婚姻並非美滿，被告二人之犯罪動機及犯罪後態度等一切情狀，各處以如
    主文所示之刑，並均諭知易科罰金之折算標準，以示懲戒。
據上論斷，應依刑事訴訟法第二百九十九條第一項前段，刑法第二百三十九條、第四
十一條第一項前段，罰金罰鍰提高標準條第二條，判決如主文。
本案經檢察官黃玉琪到庭執行職務。
中      華      民      國    九十二    年      七      月    二十八    日
                                臺灣彰化地方法院刑事第一庭
                                  法      官  宋  恭  良
右正本證明與原本無異。
如不服本判決，應於判決送達後十日內，向本院提出上訴狀( 須附繕本 )。
告訴人或被害人對於判決如有不服具備理由請求檢察官上訴者，其上訴期間之計算係
以檢察官收受判決正本之日期為準。
                                  法院書記官  劉  玫  金
中      華      民      國    九十二    年      七      月      三十    日
附錄論罪法條
刑法第二百三十九條：
有配偶而與人通姦者，處一年以下有期徒刑；其相姦者亦同。


司法院資訊處製作；財團法人民間司法改革基金會備份。
